# 求助陈版主关于涉及同一合同时存在境内境外支付问题

提问人：yaqintime 时间：2022-07-19 22:22:33
陈版主，您好！A公司有一全资巴基斯坦子公司B，B公司在巴基斯坦有一工程项目，将其发包给C公司（境内公司，但是有境外账户，且有很多境外工程项目业务），签订总承包合同，合同总价 8000 万元人民币；由于B公司所在国外汇管制严格，境外资金无法回流至国内，故B公司与C公司在总承包合同约定，每期工程进度款按比例分别汇入C公司境内和境外账户（具体比例并未约定，仅描述按比例支付）；现需要支付C公司进度款，要求C公司就境外支付部分和境内支付部分提交工程款进度申请表，出具一份工程审核报告；
对于此种业务情况，是否应就境内和境外部分再单独签订合同，才能满足审计的需要？从审计、业务合法合规的角度，是否仅有业务工程进度款支付申请区分具体境内境外支付额不能满足要求？

回答人：chenyiwei
主帖中的案例实际上就是一份境外合同，在境内并无商品或劳务提供，一定比例的款项在境内支付更多地是基于规避工程所在国外汇管制方面的考虑。因此基于经济实质，应当是只有一份工程合同。但双方应对每次付款对应的境内外付款比例等另行签订补充协议作出约定。但该种操作在境内外可能涉及的法律、税务、外汇管理等方面的问题，建议咨询相关领域内的专业人士意见。

提问人：yaqintime 时间：2022-07-24 22:10:17
感谢陈版主的耐心回复。实际操作中，承包商基本是按照他们在境外的资金需求来向我司申请境内外支付比例，我司也不会提出异议。但是还是应该有一个补充协议进行约定，哪怕是约定根据C公司申请比例进行境内外支付也可以是吗？（仅从财务角度，境外法律、税务风险暂不考虑）

回答人：chenyiwei
仅从财务角度考虑，是。